臺灣臺北地方法院交通事件裁定　　　　96年度交聲字第1348號
原處分機關　臺北市交通事件裁決所
異　議　人
即受處分人　乙○○
上列異議人即受處分人因違反道路交通管理處罰條例案件，對於
原處分機關臺北市交通事件裁決所所中華民國九十六年十月二十
二日所為北市裁二字第裁二二－Ｃ00000000號處分（原
舉發案號：臺北縣政府警察局北縣警交字第Ｃ00000000
號），聲明異議，本院裁定如下：
    主    文
原處分撤銷。
乙○○汽車駕駛人，行經有燈光號誌管制之交岔路口闖紅燈，處
罰鍰新臺幣仟陸佰元，並記違規點數點。
    理    由
一、本件異議意旨如附件之異議狀所載。
二、按汽車駕駛人，行經有燈光號誌管制之交岔路口闖紅燈者，
    處新臺幣一千八百元以上五千四百元以下罰鍰；又汽車駕駛
    人駕駛汽車違反道路交通管理處罰條例第五十三條規定者，
    並記違規點數三點，道路交通管理處罰條例第五十三條第一
    項、第六十三條第一項第三款分別定有明文。
三、經查：異議人即受處分人乙○○上開違規事實，業經證人甲
    ○○亦即舉發本件違反道路交通管理事件之臺北縣政府警察
    局金山萬里分駐所警員於本院訊問時結證稱：「九十六年八
    月十七日下午九時十二分我在臺北縣萬里鄉萬里加油站前，
    也就是台二線基金公路上基隆往金山方向路旁執行取締酒駕
    勤務，於該時段攔查該車輛闖紅燈，當時紅燈號誌已變換超
    過三秒才攔查該車輛，依規定掣單舉發。」、「（異議人當
    天是在號誌已經變成紅燈後，還超越他行駛方向的停止線通
    過這個紅綠燈口，還是已經進入這個紅綠燈口，未及完全通
    過之前號誌就變換為紅燈？）是前一種情形，已經變紅燈才
    超越停止線。」、「（你在路口執勤如果有車輛在變換為紅
    燈前就進入路口，未及完全通過之前號誌變為紅燈，這種情
    形你會攔停舉發嗎？）不會。」等語綦詳，而證人甲○○警
    員於上開時、地舉發異議人上開闖越紅燈之違規行為時，雖
    有因取締酒後駕車勤務，與其他值勤員警在該路段設置路障
    縮減車道以利進行酒測取締勤務，然設置路障縮減車道之地
    點，係在業已通過異議人為警舉發闖越紅燈違規行為之交岔
    路口處後至少二十公尺處，且該時車流順暢，並無因執行取
    締酒駕勤務縮減車道，導致車流回堵至舉發異議人闖越紅燈
    之交岔路口處之事實，亦經證人甲○○警員於本院訊問時證
    述無訛。況證人甲○○警員製單舉發異議人上開違規行為，
    本質上為行政處分，係公務員基於職務上之權力，依法就特
    定具體事件所為具公法上效果之行政行為，基於公務員為公
    法上行為具有公信力之原則，該行政行為當可被推定為真正
    ，該據以依法處分之事實認定亦為正確無誤。反觀異議人並
    未提出或聲請本院調查任何證據資料，以供查核上開製單舉
    發之處分確有違法疏漏之處。是以，異議人辯稱係因員警設
    置路障縮減車道，車流量過慢，回堵至交岔路口，嗣該路口
    號誌變換為紅燈，其遂依員警指示繼續往前行駛，詎竟遭員
    警攔停製單舉發，並無闖越紅燈之故意或過失云云，要屬無
    據，不足採信。準此，堪認異議人確有於上開時間駕車行經
    上開交岔路口時闖越紅燈之違規行為無誤。
四、綜上所述，異議人上開時、地駕車行經上開交岔路口時闖越
    紅燈之違規行為，既堪認定，則原處分機關對於上開違規行
    為，予以裁罰，原非無據。然異議人在九十六年九月十日具
    狀向原處分機關陳述意見，亦即係在業已逾越原舉發機關所
    製發之舉發違反道路交通管理事件通知單上所載應到案日期
    九十六年九月三日之到案期限三十日內，到案聽候裁決，此
    有本件舉發違反道路交通管理事件通知單一份及交通違規案
    件陳述書暨收文戳章一枚可憑，依違反道路交通管理事件統
    一裁罰基準及處理細則第二條第一項之違反道路交通管理事
    件統一裁罰基準表之規定，應裁處異議人罰鍰三千六百元，
    而非二千七百元。是原處分機關在原裁決書上將原舉發通知
    單之應到案日期錯認為九十六年十一月三日，逕行裁處異議
    人罰鍰二千七百元，於法要有未合。職是，異議人之異議雖
    無理由，惟原處分機關之裁決既有上揭可議之處，依法自屬
    無可維持，應由本院予以撤銷，並就異議人上開違規行為，
    依道路交通管理處罰條例第五十三條第一項、第六十三條第
    一項第三款、違反道路交通管理事件統一裁罰基準及處理細
    則第四十四條第一項、違反道路交通管理事件統一裁罰基準
    表之規定，自為裁定如主文第二項所示。
據上論斷，應依道路交通案件處理辦法第二十條前段、道路交通
管理處罰條例第八十七條第二項，裁定如主文。
中　　華　　民　　國　　96　　年　　11　　月　　28　　日
                        臺灣臺北地方法院交通法庭
                            法　官  吳麗英
以上正本證明與原本無異。
如不服本裁定，應於送達後五日內，向本院提出抗告狀。
　　　　　　　　　　　　　　書記官　田華仁
中　　華　　民　　國　　96　　年　　11　　月　　30　　日
